# 请教陈版：关于发行费用冲减发行溢价的一些细节问题

提问人：xy007007 时间：2017-03-26 17:44:51
您好陈版：具体情况是一家上市公司A非公开发行募集资金购买另一标的公司B，涉及重大资产重组，现已得到证监会批准，到发行阶段了。 与本次非公开发行、重大资产重组相关的费用假设如下：证券公司的保荐承销费 3000 万（先期支付了 300 万，剩余应该在募集了资金后直接扣除了，没有异议），本次非公开发行的律师费 100 万（先期支付了 50 万）、会计师费用 150 万（事务所a负责审计上市公司A，先期支付了 80 万）、报纸刊登费 200 万（已全部支付）、印花税（募集资金的印花税尚未支付，假设 50 万）、其他印刷费验资费等费用，上述费用是与非公开发行直接相关的应该都是可以冲减发行溢价的。另外发生的会计师费用 200 万（事务所b负责审计标的公司B的，含编制备考合并的费用 50 万）、评估费（负责评估标的公司B的），该部分费用包括备考合并的费用，都是与重大资产重组相关的，不能冲减发行溢价。 现在假如募集资金到位，共 100000 万元，券商扣除了 2700 万（ 3000 万减去前期支付的 300万），剩余 97300 万打入公司募集资金户，现在出具验资报告如何描述更合适，因为尚未支付的律师费 50 万、事务所a会计师费用 70万、印花税、验资费等可能到出具验资报告时尚未支付，而前期已经支付的券商费 300 万、律师费 50 万、事务所a会计师费用 80 万、报纸刊登费 200 万、其他资料印刷费等都不是从募集资金户付的。 问题 1 、如果验资报告这么写“本次非公开发行10,000万股，每股发行价格 10 元，募集资金总额 100000 万元，扣除承销商发行费用 3000 万元（含税）及与发行有关的其他费用及印花税人民币 500 万元（含税）后，再加上承销费用和与发行有关的其他费用可抵扣的增值税进项税 100 万元（假设）后，实际募集资金净额应为 96600 万元，其中新增注册资本人民币 10000 万元，股本溢价人民币 86600 万元。”，这样描述就会导致募集资金户存款数额 97300 万和验资报告中列示的募集资金净额 96600 万出现差异，是否合适？ 问题 2 、前期支付的律师费 50 万、事务所a会计师费用 80 万、报纸刊登费200 万等从募集资金户转到公司一般户？尚未支付的律师费 50 万、事务所a会计师费用 70 万等费用，直接从募集资金账户支付？还有如果现在暂不准备支付这些剩余的中介费，先将这部分款项从募集资金户转到公司一般户可以吗？ 问题 3 、本次募集资金是两个项目，一个是股权收购款（标的公司B，假设 8 亿）一个是收购后配套业务拓展项目（ 2 亿），那么这些非公开发行费用放到哪个项目合适？按两个募集项目资金比例分配？ 问题 4 、假如验资报告中，将所有中介机构费用都写到冲减发行溢价，而之后公司不支付给中介机构剩余款项，或者双方达成补充协议，实际支付的比原来少了，怎么办？个人认为，在验资时点判断不出企业以后不支付或少支付，应当全部列上冲减发行溢价。 有点啰嗦，劳烦陈版，谢谢！

回答人：chenyiwei
首先要明确：此处所述各类中介机构服务费，除了明确是为非公开发行提供服务的以外，其余部分都应作为企业合并相关的交易费用，于发生时计入损益。即，某项支出如果不论是以现金作为对价支付形式还是以本公司股份作为对价支付形式都会发生的，则属于与企业合并相关的交易费用；如果只有在以股份作为对价形式时才会发生的，才是与权益性交易相关的交易费用。
问题 1 ：对此类差额，在确保相关中介机构费用可冲减股本溢价的前提下，应注意在验资报告的“验资事项说明——其他事项说明”中予以提示，解释差异原因。 问题 2 ：只有明确募集资金用途包括支付中介机构费用时，才能从募集资金专户中支付相应的中介机构费，否则只能从本企业一般户中支付。如果募集资金用途包括支付中介机构费用，但前期有部分中介机构费已经支付的，则按募集资金置换先期投入自有资金的相关规定处理。 问题 3 ：按两个项目的募集资金比例分配。 问题 4 ：最终支付的可冲减发行溢价的中介机构费与原估计数的差异，仍调整资本公积。